# 请教陈版收购有建筑资质的空壳公司问题

提问人：W15634017818 武武 时间：2022-07-24 10:38:03
拟收购一家具有建筑资质的空壳公司，账面资产约 500 万（不含资质价值），拟收购价格约 3000 万，能否在评估时将建筑资质评估为无形资产？如何进行账务处理？

回答人：chenyiwei
1 、从评估技术角度讲，一般认为此类通过行政许可获得的资质不能被作为无形资产评估。这更多地是基于法律法规方面的限制。
2 、从会计角度而言，在收购方的合并报表层面，应讲收购价格 3000 万元超出被收购方净资产 500 万元的差额 2500 万元确认为“无形资产——特许资质”，并在合理确定的受益年限内摊销。这更多地是基于经济实质方面的考虑。此时在收购方合并报表层面，该项资质满足《企业会计准则第 6 号——无形资产》和《企业会计准则解释第 5 号》第一条规定的确认无形资产需满足的“可辨认性标准”，且其成本能够可靠计量，故可以确认为无形资产。